臺灣基隆地方法院交通事件裁定　　　　 94年度交聲字第303號
移送機關　　交通部公路總局臺北區監理所基隆監理站
異　議　人　甲○○
即受處分人
上列受處分人因違反道路交通管理處罰條例案件，對於交通部公
路總局台北區監理所基隆監理站94年11月1 日所為之處分（原處
分：基監字第裁42─Ｒ00000000號），聲明異議，本院裁定如下
：
    主  文
異議駁回。
    理  由
一、原處分意旨略以：受處分人即異議人甲○○於民國（下同）
    94年9月28日14時07分許，駕駛車牌號碼Ｐ9─7063號自小客
    車，沿基隆市○○○路，由基隆往萬里方向行駛，行經基金
    二路段違規行駛機車優先道，為警舉發，原處分機關因而裁
    罰新台幣（下同）900元，並記違規點數1點
二、按汽車駕駛人，在多車道不依規定駕車者，處新台幣600元
    以上1800元以下罰鍰；汽車駕駛人有第45條之情形者，除依
    原條款處罰鍰外，並予記點，道路交通管理處罰條例第45條
    第4款、第63條第1項第1款亦分別定有明文。另按「交通法
    庭認為聲明異議無理由者，應以裁定駁回」，道路交通案件
    處理辦法第19條定有明文。
三、聲明異議意旨略以：受處分人即異議人甲○○固有於舉發時
    、地，駕車行駛機車優先道，惟因該路段僅一個車道和機車
    優先道，應不符「多車道」之意思；又既名為「機車優先道
    」，顯非禁止機車以外之車輛行駛，而是指如有機車行駛時
    ，由機車優先使用，如無機車行駛，其他車輛自可依序行駛
    ；況且從基金一路到基金二路是從雙車道限縮為一車道（另
    一車道變為機車優先道），如前方車速過慢，需超車即需利
    用機車優先道始能超車，因此「機車優先道」之設立實不便
    民，為此請求撤銷原處分等語。
四、經查：
    異議人對於94年9月28日14時07分許，駕駛車牌號碼Ｐ9─70
    63號自小客車，沿基隆市○○○路，由基隆往萬里方向行駛
    ，行經基金二路段行駛機車優先道之事實，坦承不諱，惟辯
    稱：該路段非「多車道」，且機車優先道亦非禁止其他車輛
    行駛，舉發當天因伊車速較慢，為讓後面車輛通過，伊才將
    車駛入機車優先道云云，然依道路交通管理處罰條例第45條
    第1項第4款「在多車道駕車不依規定之車道行駛者」，所謂
    「在多車道」係指同向具有二線以上之車道，因此，本件舉
    發地點基隆市○○○路，有一車道及機車優先道，共二車道
    ，自符合「多車道」之要件；再依交通標誌標線號誌設置規
    則第174條之1規定，機車優先道標線，用以指示機器腳踏車
    優先行駛之車道，其他車種除起步、準備停車、臨時停車或
    轉向外，不得橫跨或占用行駛，換言之，其他車種除起步、
    準備停車、臨時停車或轉向外，不得橫跨或占用行駛機車優
    先道，本件異議人亦自承，行駛機車優先道是為讓後面車輛
    行駛，且之後即一直行駛在機車優先道約一百公尺時，才為
    警攔停云云（詳本院94年12月8日訊問筆錄），可見異議人
    行駛機車優先道不是基於起步、準備停車、臨時停車或轉向
    ，自有違道路交通管理處罰條例第45條第4款之規定。從而
    原處分機關依道路交通管理處罰條例第45條第4款、第63條
    第1項規定，裁處受處分人900元罰鍰並記違規點數1點之處
    分，核無違誤。本件聲明異議為無理由，應予駁回。
據上論斷，應依道路交通案件處理辦法第19條，裁定如主文。
中　　華　　民　　國　　94　　年　　12　　月　　21　　日
                  交通法庭法    官  齊  潔
以上正本證明與原本無異。
對於本件裁定如有不服，應於送達後5日內， 向本院提出抗告書
狀，敘述抗告之理由，抗告於臺灣高等法院。
中　　華　　民　　國　　94　　年　　12　　月　　21　　日
                          書 記 官  潘端典
